【裁判字號】    99,訴,652
【裁判日期】    990329
【裁判案由】    毒品危害防制條例
【裁判全文】
臺灣板橋地方法院刑事判決               99年度訴字第652號
公  訴  人  臺灣板橋地方法院檢察署檢察官
被      告  甲○○
上列被告因違反毒品危害防制條例案件，經檢察官提起公訴（99
年度毒偵字第174 號），嗣因被告就被訴事實為有罪之陳述，本
院告知被告簡式審判程序之旨，並聽取當事人之意見後，裁定改
由受命法官獨任依簡式審判程序進行，判決如下：
    主  文
甲○○施用第一級毒品，累犯，處有期徒刑拾月；又施用第二級
毒品，累犯，處有期徒刑陸月。應執行有期徒刑壹年貳月。
    事  實
一、甲○○前因搶奪案件，經本院以(一)94年度訴字第2892號判決
    判處有期徒刑2 年10月確定；又因毒品案件，經本院以(二)94
    年度訴字第2522號判決判處有期徒刑10月確定；另因竊盜案
    件，經本院以(三)95年度易字第1611號判決判處有期徒刑3 月
    確定；復因毒品案件，經本院以(四)95年度訴字第1321號判決
    判處有期徒刑1 年確定，上開(二)至(四)案均經本院裁定減刑後
    ，並與不得減刑之搶奪案件部分，合併定應執行刑為有期徒
    刑3 年8 月，另與因竊盜案件，經本院以94年度簡字第1331
    7 號判處拘役90日，並減刑為拘役45日部分接續執行，甫於
    民國98年8 月21日縮刑期滿執行完畢。（於本案構成累犯）
二、又前因施用毒品案件，經本院以91年度毒聲字第2733號裁定
    送觀察、勒戒，經觀察、勒戒後，因認無繼續施用毒品之傾
    向，於民國91年9 月11日執行完畢釋放出臺灣臺北看守所附
    設勒戒所，並由臺灣板橋地方法院檢察署檢察官以91年度毒
    偵字第3058號為不起訴處分確定，惟其於前開觀察、勒戒執
    行完畢釋放後5 年內，於91年11月間復因施用毒品，經本院
    再次裁定送觀察、勒戒，經觀察、勒戒後，因認無繼續施用
    毒品之傾向，於民國92年2 月17日執行完畢釋放出臺灣臺北
    看守所附設勒戒所，並由臺灣板橋地方法院檢察署檢察官以
    91年度毒偵字第4044號為不起訴處分確定，嗣再施用毒品案
    ，分別經本院以94年度訴字第2522號、95年度訴字第1321號
    判決判處有期徒刑10月、1 年確定，詎甲○○猶未戒絕仍不
    知悔改，於98年11月16日晚上某時許（檢察官起訴書載為98
    年11月18日18時8 分為警採尿前回溯96小時），在臺北縣三
    峽鎮○○街64號之住處內，基於施用第二級毒品甲基安非他
    命之犯意，將第二級毒品甲基安非他命放置在玻璃球吸食器
    內，再以點火燒烤吸食煙霧之方式，施用甲基安非他命1 次
    後，又於98年11月17日晚上某時（檢察官起訴書載為98 年
    11月18日18時8 分為警採尿前回溯26小時）另基於施用第一
    級毒品海洛因之犯意，在其上開住處內，將第一級毒品海洛
    因以水調和後，再以注射針筒注射入體內之方式，施用海洛
    因1 次，嗣於98年11月18日（起訴書誤載為8 日，蒞庭檢察
    官已當庭更正）12時25分許，因另涉搶奪案件（本院98年訴
    字第4581號審結）在臺北縣三峽鎮○○路36號前逮捕甲○○
    為警查獲，並經得其同意後於同日18時8 分許採集其尿液送
    驗結果，呈鴉片類（嗎啡、可待因）、安非他命類（甲基安
    非他命）陽性反應，而查悉上情。
三、案經臺北縣政府警察局土城分局移送臺灣板橋地方法院檢察
    署檢察官偵查公訴。
    理    由
一、本案被告甲○○所犯均係死刑、無期徒刑、最輕本刑為3 年
    以上有期徒刑以外之罪，其於準備程序中就被訴事實皆為有
    罪之陳述，經本院告知簡式審判程序之旨，並聽取公訴人、
    被告之意見後，經合議庭裁定由受命法官獨任進行簡式審判
    程序審理，合先敘明。
二、上揭犯罪事實，業據被告甲○○於檢察官訊問及本院審理時
    均坦承不諱。又其於98年11月18日為警查獲後，經採集尿液
    送台灣檢驗科技股份有限公司囑託鑑定結果，確呈嗎啡（按
    海洛因經施用進入人體後，係水解還原成嗎啡，再代謝排出
    體外，業據行政院衛生署藥物食品檢驗局以73藥檢壹字第
    030221號函文說明綦詳，而為本院辦理施用第一級毒品案件
    職務上所已知）及甲基安非他命之陽性反應，有該公司98年
    11月19日濫用藥物檢驗報告1 份及台北縣政府警察局土城分
    局偵辦毒品案件尿液編號及姓名對照表1 紙、台北縣政府警
    察局查獲毒品案件尿液檢體監管紀錄表1 紙在卷可稽（偵卷
    第16-18 頁），足以佐證被告自白與事實相符，堪以採信。
    再被告前因施用毒品案件，經本院以91年度毒聲字第2733號
    裁定送觀察、勒戒，經觀察、勒戒後，因認無繼續施用毒品
    之傾向，於民國91年9 月11日執行完畢釋放出臺灣臺北看守
    所附設勒戒所，並由臺灣板橋地方法院檢察署檢察官以91年
    度毒偵字第3058號為不起訴處分確定，惟其於前開觀察、勒
    戒執行完畢釋放後5 年內，於91年11月間復因施用毒品，經
    本院再次裁定送觀察、勒戒，經觀察、勒戒後，因認無繼續
    施用毒品之傾向，於民國92年2 月17日執行完畢釋放出臺灣
    臺北看守所附設勒戒所，並由臺灣板橋地方法院檢察署檢察
    官以91年度毒偵字第4044號為不起訴處分確定，嗣再施用毒
    品案，分別經本院以94年度訴字第2522號、95年度訴字第13
    21號判決判處有期徒刑10月、1 年確定等情，有臺灣高等法
    院被告前案紀錄表1 份附卷可稽，足徵被告於觀察、勒戒執
    行完畢後5 年內，已因施用第二級毒品經法院判處罪刑後，
    始進而再為本案施用第一級、第二級毒品犯行之事證明確，
    已非屬毒品危害防制條例第20、23條所定之「初犯」或「5
    年後再犯」情形（最高法院95年度第7 次刑事庭會議紀錄參
    照），自應依法論科。
三、按海洛因、甲基安非他命分別屬毒品危害防制條例第2 條第
    2 項第1 款、第2 款規定之第一級、第二級毒品，是核被告
    余家榮所為，係犯毒品危害防制條例第10條第1 項、第2 項
    之施用第一級、第二級毒品罪。被告為施用海洛因、甲基安
    非他命而持有海洛因、甲基安非他命之低度行為，各為其施
    用第一級、第二級毒品之高度行為所吸收，均不另論罪。查
    被告前因搶奪案件，經本院以(一)94年度訴字第2892號判決判
    處有期徒刑2 年10月確定；又因毒品案件，經本院以(二)94
    年度訴字第2522號判決判處有期徒刑10月確定；另因竊盜案
    件，經本院以(三)95年度易字第1611號判決判處有期徒刑3 月
    確定；復因毒品案件，經本院以(四)95年度訴字第1321號判決
    判處有期徒刑1 年確定，上開(二)至(四)案均經本院裁定減刑後
    ，並與不得減刑之搶奪案件部分，合併定應執行刑為有期徒
    刑3 年8 月，另與因竊盜案件，經本院以94年度簡字第1331
    7 號判處拘役90日，並減刑為拘役45日部分接續執行，甫於
    民國98年8 月21日縮刑期滿執行完畢，有前開臺灣高等法院
    被告前案紀錄表在卷足徵，其於有期徒刑執行完畢5 年內故
    意再犯本案有期徒刑以上之前開二罪，依刑法第47條第1 項
    規定皆成立累犯，並均應加重其刑。再被告所犯上開施用第
    一級、第二級毒品二罪，犯意各別，行為互殊，應予分論併
    罰。爰審酌被告前已有因施用第一級、第二級毒品經法院判
    處罪刑之前科紀錄，竟猶不思尋求正當之身心發展，再先後
    施用足以導致精神異常，甚至造成生命危險之甲基安非他命
    、海洛因，戕害一己之身心健康，對社會治安可能之危害程
    度非微，惟其於犯後尚知坦認全部犯行等一切情狀，分別量
    處如主文所示之刑，並定其應執行之刑，以資懲儆。
據上論斷，應依刑事訴訟法第273 條之1 第1 項、第299 條第1
項前段，毒品危害防制條例第10條第1 項、第2 項，刑法第11條
前段、第47條第1 項、第51條第5 款，判決如主文。
本案經檢察官簡志祥到庭執行職務。
中    華    民    國    99    年    3     月    29    日
                  刑事第二庭  法  官  李釱任
上列正本證明與原本無異。
如不服本判決，應於判決送達後10日內敘明上訴理由，向本院提
出上訴狀 (應附繕本) ，上訴於臺灣高等法院。其未敘述上訴理
由者，應於上訴期間屆滿後20日內向本院補提理由書「切勿逕送
上級法院」。
                              書記官  陳秀慧
中    華    民    國    99    年    3     月    30    日
附錄本案論罪科刑法條全文：
毒品危害防制條例第10條：
施用第一級毒品者，處六月以上五年以下有期徒刑。
施用第二級毒品者，處三年以下有期徒刑。

司法院資訊處製作；財團法人民間司法改革基金會備份。
